【裁判字號】    99,簡上,45
【裁判日期】    990421
【裁判案由】    家庭暴力防治法
【裁判全文】
臺灣基隆地方法院刑事判決              99年度簡上字第45號
公  訴  人  臺灣基隆地方法院檢察署檢察官
上  訴  人
即  被  告  甲○○
上列被告因家庭暴力防治法案件，不服本院基隆簡易庭98年度基
簡字第1365號，中華民國98年12月7日第一審簡易判決（聲請案
號：98年度偵字第3870號）提起上訴，本院管轄之第二審合議庭
判決如下：
    主  文
上訴駁回。
    事實及理由
一、本案經本院審理結果，認第一審判決以被告甲○○所犯係觸
    犯家庭暴力防治法第61條第1款之違反保護令罪，累犯，而
    判處被告拘役50日，如易科罰金以1,000元折算1日，其認事
    用法均無違誤，量刑亦屬適當，應予維持，並引用第1審判
    決書記載之事實、證據及理由。
二、上訴人即被告甲○○上訴意旨略以：伊並不知悉有關暫時保
    護令的事，民國98年8月17日凌晨1時30分許並沒有以三字經
    謾罵乙○○，沒有違法保護令之情事云云。經查：
  (一)被告甲○○與證人乙○○為同居關係，為家庭暴力防治法所
    稱之家庭成員，經證人乙○○向本院民事庭聲請對被告核發
    暫時保護令，本院於98年8月3日以98年度暫家護字第67號核
    發民事暫時保護令，承辦之員警即基隆市警察局第二分局偵
    查隊分隊長施健良於98年8月11日上午11時許以以電話告知
    被告前開民事暫時保護令之內容（不得對乙○○實施身體或
    精神上不法侵害之行為，亦不得為騷擾及跟蹤之聯絡行為）
    等節，業據證人施健良於偵查時證述明確（見偵卷第28、29
    頁），並有基隆市警察局第三分局98年8月11日基警二分偵
    字第0980208622號函暨保護令執行紀錄表1份在卷可憑，堪
    可認定上開暫時保護令員警確以電話告知被告應遵守之項目
    。
  (二)被告於上開暫時保護令期間之98年8月17日凌晨1時30分許，
    在基隆市○○區○○路45號樓下，因酒醉以臺語「幹你娘」
    三字經一直謾罵乙○○，以此方式對乙○○實施精神上不法
    侵害行為，而違反上開保護令內容等節，亦據證人乙○○於
    警詢、偵查及原審訊問時證述明確，堪認屬實。
  (三)綜上，被告空言否認不清楚暫時保護令的事，亦未以三字經
    謾罵乙○○云云，顯非可採。本件被告犯行明確，被告上訴
    意旨指摘原判決不當，難認有理由，應予駁回。
據上論斷，應依刑事訴訟法第455條之1第1項、第3項、第36 8條
、第373條，判決如主文。
本案經檢察官丙○○到庭執行職務。
中    華    民    國    99    年    4     月    21    日
                  刑事第四庭審判長法  官    齊  潔
                                  法  官    周霙蘭
                                  法  官    何怡穎
上正本證明與原本無異
本件判決不得上訴。
中    華    民    國    99    年    4     月    21    日
                                  書記官    翁其良
附件：
臺灣基隆地方法院刑事簡易判決        98年度基簡字第1365號
聲  請  人  臺灣基隆地方法院檢察署檢察官
被      告  甲○○  男  36歲（民國○○年○○月○日生）
                    身分證統一編號：Ｚ000000000號
                    住基隆市○○區○○街135巷3弄12號4樓
                    居基隆市○○區○○路45號2樓
上列被告因違反家庭暴力防治法案件，經檢察官聲請以簡易判決
處刑（98年度偵字第3870號），本院判決如下：
    主      文
甲○○違反法院依家庭暴力防治法第十六條第三項所為禁止實施
家庭暴力之民事暫時保護令裁定，累犯，處拘役伍拾日，如易科
罰金，以新臺幣壹仟元折算壹日。
    事實及理由
一、本件犯罪事實及證據，除事實欄之首補充「甲○○前因違反
    懲治盜匪條例、妨害公務案件，經法院分別判處有期徒刑 3
    年10月、6 月，定應執行刑為有期徒刑4 年2 月確定，於民
    國92年7 月1 日假釋出監併付保護管束，嗣於94年2 月27日
    假釋期滿未經撤銷，所餘刑期以已執行論」，第2 行「11日
    」更正為「8 日」，第7 行「亦不得為騷擾及跟蹤之聯絡行
    為」修正為「亦不得對乙○○為騷擾及跟蹤之聯絡行為」，
    第9 至10行「因酒醉以三字經一直謾罵乙○○，違反上開保
    護令不得對乙○○實施精神上不法之侵害」修正為「因酒醉
    以臺語『幹你娘』三字經一直謾罵乙○○，以此方式對乙○
    ○實施精神上不法侵害行為，而違反上開保護令內容」，第
    11行刪除「到場」，證據欄補充「證人乙○○於本院訊問時
    之證言」外，其餘均引用檢察官聲請簡易判決處刑書之記載
    （如附件）。
二、核被告甲○○所為，係犯家庭暴力防治法第61條第1 款之違
    反保護令罪。被告有如事實欄所載之有期徒刑執行完畢紀錄
    ，有臺灣高等法院被告前案紀錄表在卷可參，其於受有期徒
    刑執行完畢後5 年內，故意再犯本件有期徒刑以上之罪，為
    累犯，應依刑法第47條第1 項規定加重其刑。爰審酌被告漠
    視法院所核發暫時保護令之效力，恣意對被害人為違反保護
    令之犯行，暨其手段、目的，犯後態度欠佳等一切情狀，量
    處如主文所示之刑，並諭知易科罰金之折算標準，以資懲儆
    。
三、依刑事訴訟法第449 條第1 項前段、第454 條第2 項，家庭
    暴力防治法第61條第1 款，刑法第11條前段、第47條第1 項
    、第41條第1 項前段，逕以簡易判決處刑如主文。
四、自簡易判決送達之日起10日內，得向本院提起上訴（須附繕
    本）。
中    華    民    國    98    年    12    月    7     日
                  基隆簡易庭  法  官  張婷妮
以上正本證明與原本無異。
如不服本判決，應於判決送達後10日內，向本院提出上訴書狀，
敘述上訴理由，上訴於本院合議庭，並按他造當事人之人數附具
繕本。
中    華    民    國    98    年    12    月    7     日
                              書記官  簡羽勤
附錄本案論罪科刑法條：
家庭暴力防治法第61條
違反法院依第14條第1項、第16條第3項所為之下列裁定者，為本
法所稱違反保護令罪，處3年以下有期徒刑、拘役或科或併科新
臺幣10萬元以下罰金：
一、禁止實施家庭暴力。
二、禁止騷擾、接觸、跟蹤、通話、通信或其他非必要之聯絡行
    為。
三、遷出住居所。
四、遠離住居所、工作場所、學校或其他特定場所。
五、完成加害人處遇計畫。
【附件】
臺灣基隆地方法院檢察署檢察官聲請簡易判決處刑書
                                      98年度偵字第3870號
    被      告  甲○○  男  36歲（民國○○年○○月○日生）
                        住基隆市○○區○○街135巷3弄12號
                        4樓
                        國民身分證統一編號：Ｚ000000000號
上列被告因違反家庭暴力防治法案件，業經偵查終結，認為宜以
簡易判決處刑，茲將犯罪事實及證據並所犯法條分敘如下：
        犯罪事實
一、甲○○與乙○○為同居關係，為家庭暴力防治法所稱之家庭
    成員。甲○○於民國98年8月11日上午11時許經基隆市警察
    局第二分局偵查隊分隊長施健良以電話告知臺灣基隆地方法
    院98年度暫家護字第67號之民事暫時保護令之內容（前亦曾
    多次以電話聯繫並告知保護令內容），依該保護令記載，自
    該保護令核發時，不得對乙○○、張善喬、張羽童實施身體
    或精神上不法侵害之行為，亦不得為騷擾及跟蹤之聯絡行為
    。竟於民國98年8月17日凌晨1時30分許，在基隆市○○區○
    ○路45號樓下，因酒醉以三字經一直謾罵乙○○，違反上開
    保護令不得對乙○○實施精神上不法之侵害，經乙○○報警
    請員警到場處理，始知上情。
二、案經基隆市警察局第二分局報告偵辦。
          證據並所犯法條
一、訊據被告甲○○經合法傳喚未到庭，惟上揭犯罪事實，業經
    被害人即證人乙○○到庭指證歷歷，並有證人即基隆市警察
    局第二分局偵查隊分隊長施健良到庭證稱屬實。另有臺灣基
    隆地方法院98年度暫家護字第67號民事暫時保護令、基隆市
    警察局第二分局基警二分偵字第0980208622號函及所附之基
    隆市警察局第二分局保護令執行紀錄表、臺灣基隆地方法院
    送達證書等在卷可稽，被告罪嫌已堪認定。
二、核被告甲○○所為，係違反家庭暴力防治法第61條第1項第2
    款違反保護令罪罪嫌。
三、依刑事訴訟法第451條第1項聲請逕以簡易判決處刑。
    此    致
臺灣基隆地方法院基隆簡易庭
中    華    民    國    98    年    10    月    20    日
                              檢察官  翁  春  鈴
本件正本證明與原本無異
中    華    民    國    98    年    10    月    27    日
                              書記官  洪  欣  悅
附錄所犯法條：
家庭暴力防治法第61條第1項
    違反法院依第 14 條第 1 項、第 16 條第 3 項所為之下列
    裁定者，為本法所稱違反保護令罪，處3年以下有期徒刑
    、拘役或科或併科新臺幣 10 萬元以下罰金：
    一、禁止實施家庭暴力。
    二、禁止騷擾、接觸、跟蹤、通話、通信或其他非必要之聯
        絡行為。
    三、遷出住居所。
    四、遠離住居所、工作場所、學校或其他特定場所。
    五、完成加害人處遇計畫。
附記事項：本件係依刑事訴訟法簡易程式辦理，法院簡易庭得不
傳喚被告、輔佐人、告訴人、告發人等出庭即以簡易判決處刑；
被告、被害人、告訴人等對告訴乃論案件如已達成民事和解而要
撤回告訴或對非告訴乃論案件認有受傳喚到庭陳述意見之必要時
，請即另以書狀向簡易法庭陳述或請求傳訊。

司法院資訊處製作；財團法人民間司法改革基金會備份。
